臺灣臺北地方法院刑事判決　　　　　　　100年度易字第418號
公　訴　人　臺灣臺北地方法院檢察署檢察官
被　　　告　黃惠美
上列被告因竊盜案件，經檢察官提起公訴（100年度偵字第627號
），本院判決如下：
    主  文
黃惠美竊盜，累犯，處有期徒刑月，如易科罰金，以新臺幣壹
仟元折算壹日。
    事  實
一、黃惠美前於民國85年間，因強盜案件，經法院判處有期徒刑
    4年2月確定，於86年間因偽造文書、侵占、竊盜等案件，經
    法院判處有期徒刑3月、罰金新臺幣(下同)2700元確定，上
    開各罪經接續執行，於89年6月5日因縮短刑期假釋出監，於
    假釋期間，因犯強盜案件，經法院判處有期徒刑5年6月確定
    ，及犯竊盜案件，經法院判處有期徒刑7月確定，上開二罪
    嗣經法院裁定減刑及定應執行刑為有期徒刑5年6月，前揭假
    釋亦經撤銷，應執行殘刑1年5月6日，經接續執行後，於96
    年4月25日假釋出監，於97年9月14日假釋期滿未經撤銷而視
    為執行完畢。猶不知悔改，於99年12月21日上午10時50分許
    ，在臺北市中正區○○○路○段1號行政院陳情中心內，見顏
    秋蓉單獨於桌前使用電腦，竟意圖為自己不法之所有，趁其
    未注意且四周無人之際，徒手拿取顏秋蓉放置於身後包包內
    之皮夾，竊取其內現金6000元，得手後欲離去之際，為顏秋
    蓉察覺有異，而黃惠美下手行竊過程亦為該中心執行中控室
    勤務之內政部警政署保六總隊第一大隊隊員自監視器畫面目
    擊，遂通報巡邏員警當場查獲。
二、案經臺北市政府警察局中正第一分局報告臺灣臺北地方法院
    檢察署偵查起訴。
    理  由
一、本院認定事實所引用之下列卷證資料（包含供述證據、文書
    證據等證據），供述證據的部分，當事人於言詞辯論終結前
    均未爭執其證據能力，本院審酌該言詞陳述作成時之情況尚
    無不當之處，依刑事訴訟法第159條之5第2項規定，得為證
    據；非供述證據部份，查無違反法定程序取得之情形，依刑
    事訴訟法第158條之4反面規定，亦有證據能力。
二、訊據被告黃惠美矢口否認有何竊盜犯行，辯稱：扣案之6000
    元是伊從臺中帶來的，不能說伊站在那裡就涉嫌云云。然查
    ：
(一)本件是顏秋蓉發覺身後包包有異，而該處中控室員警黃昭慈亦
  自監視器目擊整個行竊過程後才報警查獲，並自被告身上扣得
  顏秋蓉遭竊之現金6000元等情，分經證人顏秋蓉於本院訊問時
  、證人黃昭慈於本院審理時結證明確，並有搜索扣押筆錄、扣
  押物品目錄表(臺灣臺北地方法院檢察署100年度偵字第627號
  卷第12-15頁)在卷可稽。
(二)被告雖以前詞否認證人證述之真實性，惟經本院當庭勘驗現場
  錄影監視畫面結果：顏秋蓉坐在方形桌前，被告手伸向顏秋蓉
  後方，從顏秋蓉後方拿出物品，轉身向後，被告將長形物體打
  開，取出物品對摺放入右邊大衣口袋，被告再走向顏秋蓉後方
  手伸向顏秋蓉後方，再轉身離去等情，有本院當庭勘驗錄影監
  視畫面之筆錄在卷可稽（見本院卷一第42頁）。是不僅可確知
  被告有下手竊取顏秋蓉皮包之行為，再者，若被告非下手行竊
  之人，何以會在取得皮夾內之物品後，旋即離去現場，由此更
  可見其情虛。被告雖一再質疑錄影畫面不清楚，然本院勘驗結
  果既可確知被告有下手行竊之過程，是縱監視錄影畫面解析度
  不高，但尚未達他人無法辨識、勘驗之程度，是被告據此否認
  有下手行竊的行為，尚難憑採。
(三)綜上，被告所辯均屬卸責之詞，不足採信，本案事證明確，被
  告竊盜犯行堪以認定，應予依法論科。
三、核被告所為，係犯刑法第320條第1項之竊盜罪。被告有如犯
    罪事實欄所載之前案執行完畢情形，此有臺灣高等法院被告
    前案紀錄表在卷可稽，其受有期徒刑執行完畢後5年以內故
    意再犯本案有期徒刑以上之罪，為累犯，應依法加重其刑。
    爰審酌被告不思以正當途徑賺取財物，竟趁被害人疏未注意
    之際，率爾行竊，破壞他人對財產權之支配，所為實有不該
    暨其犯罪之動機、手段、目的等一切情狀，量處如主文所示
    之刑，並諭知易科罰金之折算標準。
據上論斷，應依刑事訴訟法第299 條第1 項前段，刑法第320 條
第1項、第47條第1項、第41條第1項前段，刑法施行法第1條之1
，判決如主文。
本案經檢察官吳曉婷到庭執行職務。
中    華    民    國   100    年    10    月    25    日
                  刑事第十一庭  審判長法  官 許泰誠
                                      法  官 林瑋桓
                                      法  官 蕭涵勻
上正本證明與原本無異。
如不服本判決應於收受送達後10日內向本院提出上訴書狀，並應
敘述具體理由；其未敘述上訴理由者，應於上訴期間屆滿後20日
內向本院補提理由書（均須按他造當事人之人數附繕本）「切勿
逕送上級法院」。告訴人或被害人如對於本判決不服者，應具備
理由請求檢察官上訴，其上訴期間之計算係以檢察官收受判決正
本之日期為準。
                                      書記官  葉宜玲
中    華    民    國   100    年    10    月    25    日
中華民國刑法第320條
（普通竊盜罪、竊佔罪）
意圖為自己或第三人不法之所有，而竊取他人之動產者，為竊盜
罪，處5  年以下有期徒刑、拘役或 5 百元以下罰金。
意圖為自己或第三人不法之利益，而竊佔他人之不動產者，依前
項之規定處斷。
前二項之未遂犯罰之。